臺灣高等法院高雄分院刑事判決
111年度原上易字第5號
上  訴  人  臺灣屏東地方檢察署檢察官
被      告  董小龍

                    籍設屏東縣○○鄉○○路000號（萬丹戶                      政事務所竹田辦公室）


指定辯護人 公設辯護人 陳信凱
上列上訴人因竊盜案件，不服臺灣屏東地方法院110年度原易字
第88號，中華民國111年6月16日第一審判決（起訴案號：臺灣屏
東地方檢察署110年度偵字第11356號、110年度偵字第10032號、
110年度偵字第10477號、110年度偵字第10488號），提起上訴，
本院判決如下：
    主  文
上訴駁回。
    事  實
一、董小龍意圖為自己不法所有，分別基於竊盜犯意，於附表編
    號1、3、4所示時間、地點，以各該編號所載行為方式，竊
    取黃Ｏ茹、黃Ｏ和、鄞Ｏ文及黃Ｏ周等人所管理如附表編號1、3
    、4所示財物。嗣經警接獲報案後循線查獲上情。
二、案經黃Ｏ茹、鄞Ｏ文及黃Ｏ周訴由屏東縣政府警察局屏東分局
    、內埔分局及東港分局報告臺灣屏東地方檢察署檢察官偵查
    起訴。
    理  由
壹、證據能力：
    本判決所引用屬於傳聞證據部分均已依法踐行調查證據程序
    ，且檢察官、被告及辯護人於本院審理時均明示同意有證據
    能力（見本院卷第149頁），本院審酌該等證據作成時情況
    ，並無違法取證之瑕疵，且無顯不可信之情形，以之作為證
    據應屬適當，依刑事訴訟法第159條之5第1項規定，均有證
    據能力。
貳、實體部分：
一、上開事實，業據被告董小龍於原審及本院審理中坦承不諱（
    見原審卷第187、190頁，本院卷第149、156、160頁），並
    經證人即告訴人（或被害人）黃Ｏ茹、黃Ｏ和、鄞Ｏ文及黃Ｏ周
    證述在卷，其中編號1部分有偵查報告、屏東縣政府警察局
    屏東分局扣押筆錄暨扣押物品目錄表、贓物認領保管單、車
    輛詳細資料報表、監視器影像擷取畫面、蒐證照片，編號3
    部分有偵查報告、屏東縣政府警察局枋寮分局搜索扣押筆錄
    暨扣押物品目錄表、贓物認領保管單、蒐證照片、監視器影
    像擷取畫面，編號4部分有偵查報告、通聯調閱查詢單、監
    視器影像擷取畫面及蒐證照片等證據資料在卷可稽，足認被
    告之自白核與事實相符，堪信為真。綜上，本件事證明確，
    被告前開犯行均堪認定，應依法論科。
二、論罪：
㈠、核被告如附表編號1所為，係犯刑法第320條第1項竊盜罪；另
    附表編號3、4所為，均係犯刑法第321條第1項第1款侵入住
    宅竊盜罪。被告上開各罪，犯意各別，行為互殊，應分論併
    罰。
㈡、檢察官雖主張被告本件犯行應論以累犯，然未具體指出被告
    前案紀錄表以外之證明方法證明被告構成累犯之事實及其應
    加重其刑之事項（如被告之特別惡性及對刑罰反應力薄弱等
    節），本院自無庸就此部分依職權調查並為相關之認定。被
    告此部分前科素行僅須依刑法第57條第5款規定於量刑時予
    以審酌即可。
三、上訴論斷：
㈠、原審認被告罪證明確，適用刑法第320條第1項、第321條第1
    項第1款、第41條第1項前段、第51條第5款，並以行為人之
    責任為基礎，審酌被告正值青壯，身體健全，卻不思以己身
    之力循正當途徑獲取所需，恣意竊取財物，破壞被害人、告
    訴人對於財產之管領權，影響社會治安；惟念被告犯後坦承
    犯行，所竊得部分財物已由警發還被害人，犯罪實害已減輕
    ，兼衡被告於審理時自陳之犯罪動機、智識程度、家庭及經
    濟狀況（見原審卷第159至166、192頁）、前有多次竊盜案
    件經法院論罪科刑之素行等一切情狀，就被告如附表編號1
    之罪，量處有期徒刑4月，如易科罰金，以新臺幣（下同）1
    ,000元折算1日；另附表編號3、4之罪，均各量處有期徒刑7
    月。再衡以被告各次所犯罪行為之罪質、時間、地點橫跨情
    形，考量整體犯罪過程之各罪關係、被害人數、所侵害法益
    之性質、數罪對法益侵害之加重效應及罪數所反應行為人之
    人格及犯罪傾向等情狀，就不得易科罰金部分（7月2罪）定
    應執行有期徒刑10月，另易科罰金之有期徒刑4月與未上訴
    之有期徒刑2月定應執行有期徒刑5月暨同上易科罰金折算標
    準。且沒收認定：⑴被告就附表編號4所竊得三星牌手機1支
    及2,300元，均屬被告竊盜所得之物（見原審卷第187、192
    頁），且未發還或賠償告訴人黃Ｏ周，雖未扣案，仍應依刑
    法第38條之1第1項前段規定，於被告該次犯行下宣告沒收，
    並於全部或一部不能沒收或不宜執行沒收時，依同條第3項
    規定追徵其價額。⑵至附表編號1、3所示之物均已合法發還
    予各告訴人，依刑法第38條之1第1項、第5項規定，均不予
    宣告沒收。經核原判決認事用法，核無不合，量刑亦已斟酌
    刑法第57條各款所列情狀，而未逾越法定範圍，亦未濫用其
    職權，應屬適當。
㈡、檢察官上訴意旨略以：被告曾犯普通竊盜罪經法院判處有期
    徒刑4月，又犯加重竊盜罪經法院判處有期徒刑7月2次，並
    經定刑及接續執行，於110年6月6日執行完畢，且前科表於
    原審經審判長提示並告以要旨，被告表示沒有意見，被告於
    前案執行完畢3個月後故意再犯本案，足證對刑罰反應力薄弱
    ，加重最低本刑並無使其承擔過重罪責，原判決未依累犯規
    定加重其刑，自有未當。惟查：稽之本件起訴書之證據清單
    欄，並未見檢察官有提出被告之前科表以證明本案累犯事實
    ，雖檢察官於原審審理時表示「請將前案紀錄列入調查」等
    語，然並未進一步具體明確指出前案紀錄表中係那幾筆資料
    與本案累犯待證事實有關、並釋明其執畢日期，或另提出最
    新之前科表具體標示出係那幾筆資料與本案累犯待證事實相
    關（見原審卷第191頁），難謂已盡其舉證責任；況原判決
    已敘明「被告此部分前科素行僅須依刑法第57條第5款規定
    於量刑時予以審酌即可」，且於量刑時，已具體審酌「被告
    前有前科表上所載多次竊盜案件經法院論罪科刑之素行」等
    情，本乎前科形成累犯處斷刑或作為宣告刑事由之裁量，只
    須滿足其一，其評價即足之原則，上級審法院自不能據以撤
    銷原判決，原判決既就檢察官所指之被告上述前案予以審酌
    ，評價即已滿足，本院不宜據此撤銷原判決。至檢察官依據
    最高法院111年度台上字第3143號判決，主張前科表經法院
    調查後可作為累犯認定基礎，認本件應論以累犯；然因該案
    與本件案情並不完全相同，且該案之第二審判決宣示（判）
    時間係在最高法院大法庭110年度台上大字第5660號裁定宣
    示之前，況檢察官於原審並未具體明確指出前案紀錄表中係
    那幾筆資料與本案累犯待證事實有關暨釋明其執畢日期（已
    如前述），故原判決就被告此部分前科素行於量刑時併予審
    酌，並無不當。另上訴意旨所稱：被告之前因犯普通竊盜罪
    及加重竊盜罪而經法院判處有期徒刑4月、7月（2次），本
    於「相類似情節案件（應）愈判愈重，方足以罰當其罪」，
    認本件應量處重於前案之刑；然量刑係以行為人之責任為基
    礎，審酌刑法第57條所列各情而為妥適裁量，個案情節不同
    、刑度存有差異，自屬當然，上訴意旨雖援引被告之前案判
    決案號，但並未具體載敘被告之前案犯罪究竟與本件如附表
    編號1、3、4所示竊盜犯行有何相類似之具體理由（例如犯
    罪之動機、目的、手段、違反義務之程度、犯罪所生之危險
    或損害、犯罪後之態度等刑法第57條所列各款情形），即謂
    被告本件犯行與前案犯罪情節相似，指摘原判決未量處較前
    案為重之刑度為不當，稍嫌空泛、速斷，亦難認為有理由。
    基此，原判決之量刑既已審酌前開等情及刑法第57條所列各
    款一切情狀，認事用法皆無違誤，量刑亦稱妥適，並無任何
    偏重不當或違法之處，檢察官上訴指摘原判決未依累犯規定
    加重其刑、且量刑過輕，為無理由，應予駁回。
四、至被告如原判決附表編號2所示竊盜未遂罪部分，未據上訴
    ，不另論列。
據上論結，應依刑事訴訟法第368條，判決如主文。
本案經檢察官陳新君提起公訴，檢察官吳政洋提起上訴，檢察陳
俊宏到庭執行職務。
中　　華　　民　　國　　111 　年　　9 　　月　　20　　日
                  刑事第五庭    審判長法  官  簡志瑩
                                      法  官  陳美燕
                                      法  官  唐照明
以上正本證明與原本無異。
不得再上訴。
中　　華　　民　　國　　111 　年　　9 　　月　　20　　日
                                      書記官  梁雅華
附錄本判決論罪科刑法條：
刑法第320條
意圖為自己或第三人不法之所有，而竊取他人之動產者，為竊盜
罪，處5年以下有期徒刑、拘役或50萬元以下罰金。
意圖為自己或第三人不法之利益，而竊佔他人之不動產者，依前
項之規定處斷。
前二項之未遂犯罰之。
刑法第321條
犯前條第一項、第二項之罪而有下列情形之一者，處六月以上五
年以下有期徒刑，得併科五十萬元以下罰金：
一、侵入住宅或有人居住之建築物、船艦或隱匿其內而犯之。二
、毀越門窗、牆垣或其他安全設備而犯之。
三、攜帶兇器而犯之。
四、結夥三人以上而犯之。
五、乘火災、水災或其他災害之際而犯之。
六、在車站、港埠、航空站或其他供水、陸、空公眾運輸之    
    舟、車、航空機內而犯之。
前項之未遂犯罰之。
     附表：     編號 犯罪時間 犯罪地點 被害人 犯罪方式及竊取之財物 1 110年9月11日23時29分許 屏東縣○○市○○○路0段00巷00號旁 黃Ｏ和、黃Ｏ茹 董小龍見黃Ｏ茹所有由黃Ｏ和停放在左列地點車庫內車牌號碼000-000號普通重型機車1部（約值新臺幣《下同》3萬元）機車鑰匙未拔，且無人看管，認有機可趁，遂以該鑰匙發動上開機車引擎方式，竊取並騎乘該車離去。嗣經警接獲報案後調閱案發地點監視器畫面而循線查獲，並扣得上開機車1部（含機車鑰匙1串均已發還黃Ｏ茹）。 2 未上訴，略。    3 110年9月26日9時46分許 屏東縣○○鄉○○村○○路000號  鄞Ｏ文 董小龍趁無人注意之際，單獨侵入鄞Ｏ文位在左列地點住處，竊取鄞Ｏ文置放在該處客廳桌上ViVO廠牌水藍色手機1支（約值6,000元），得手後旋即駕駛其所竊得車牌號碼00-0000號自用小客車（竊取該車所涉刑法竊盜罪嫌部分，另經檢察官以110年度偵字第9503號聲請簡易判決處刑）離去。嗣經警接獲報案後調閱案發地點監視器畫面而循線查獲，並扣得上開水藍色手機1支（已發還鄞Ｏ文）。 4 110年9月28日6時前某時 屏東縣○○鎮○○路00○00號  黃Ｏ周 董小龍趁無人注意之際，單獨侵入黃Ｏ周位在左列地點住處，竊取黃Ｏ周置放在該處屋內三星廠牌黑色手機1支及約2,300元零錢現金，得手後即騎乘其所竊得車牌號碼000-0000號普通重型機車（竊取該車所涉刑法竊盜罪嫌部分，另經檢察官以110年度速偵字第1264號聲請簡易判決處刑）離去。